# Sintaxe

## Prêambulo

No início de um documento R Markdown, é utilizada a linguagem [yaml](https://pt.wikipedia.org/wiki/YAML) para definir as configurações do seu arquivo.
As configurações disponiveis no preambulo do seu documento R Markdown são variadas, podendo inclusive ter diferentes opções para diferentes tipos de arquivos.
Uma das configurações mais importantes para se definir no seu preambulo é o tipo de documento a ser gerado.

```
---
output: pdf_document()
---
```

### Informações Gerais (autor titulo data...)

### Definindo tipo de output

### Sumario

## Textos
texto

### cabeçalhos

```
#

##

###

####
```


### Formatação de textos (negrito, itálico e código)

```
*Negrito* _Negrito_
```

**Negrito** __Negrito__

```
**Italico** __italico__
```

*Italico* _Italico_


````markdown
`r ''````{r}
Sys.info()
```
````
```{r}
Sys.Date()
```

### Links

Inserindo links [Curso de R Markdown](https://estatsej.github.io/curso_rmarkdown)

[Rstudio](https://rstudio.com/)

### Listas

```
- Exemplo
- De
- Listas
  - 1
  - 2
  - 3
  
1. primeiro
2. segundo
3. terceiro
```

- Exemplo
- De
- Listas
  - 1
  - 2
  - 3
  
1. primeiro
2. segundo
3. terceiro

## Inserindo Imagens

```
![](http://tny.im/lTZ)TESTE
```

![](http://tny.im/lTZ)

````markdown
`r ''````{r}
knitr::include_graphics("http://tny.im/lTZ")
```
````

```{r}
knitr::include_graphics("http://tny.im/lTZ")
```

## Exemplos

[Exemplo Sumário e Cabeçalhos](exemplos/102-sumario_e_cabecalho.html)

[Exemplo formatação de textos](exemplos/103-formatacao_de_texto.html)
