# Sintaxe

## Prêambulo

No início de um documento R Markdown, é utilizada a linguagem [yaml](https://pt.wikipedia.org/wiki/YAML) para definir as configurações do seu arquivo.
As configurações disponiveis no preâmbulo do seu documento R Markdown são variadas, podendo inclusive ter diferentes opções para diferentes tipos de arquivos.
Uma das configurações mais importantes para se definir no seu preambulo é o [tipo de documento](#possíveis-tipos-de-outputs) a ser gerado.

### Definindo tipo de output

A opçao de [tipo de documento](#possíveis-tipos-de-outputs) é definida da seguinte forma:

```
---
output: pdf_document()
---
```

No código acima, `output` foi definido como `pdf_document()`. Output é o formato final do seu documento, e `pdf_document()` é, dentro do pacote `rmarkdown`, o formato pdf. Para gerar arquivos de formatos diferentes, é necessário somente que seja modificado a opção de `output` no preâmbulo.
Note que a opção definida no preâmbulo foi escrita entre duas linhas tracejadas, não é possível definir suas configurações fora dessas linhas tracejadas, da mesma forma, não é possível escrever partes do seu documento ou rodar códigos de `R` dentro das linhas.
Por padrão no `yaml` utilizado no preâmbulo de R Markdown, a opção a ser definida é escrita sem espaços, seguida de dois pontos, espaço e então a definição da opção.
Existem opções dentro de outras opções, como por exemplo `pdf_document()`, podemos definir configurações se o documento terá ou não sumário, quantos níveis de [cabeçalho](#cabeçalhos) serão utilizados no sumário, etc.

```
---
output: pdf_document:
  toc: true
  toc_depth: 3
  latex_engine: xelatex
---
```

No exemplo acima, definimos `toc` (table of contents) como `true`, o que vai fazer com que seja gerado um sumário no documento final, perceba que em `yaml` o valor lógico de verdadeiro é escrito com todas as letras minúsculas. Definindo `toc_depth` como `3`, quando o sumário for gerado, até três níveis de [cabeçalho](#cabeçalhos) apareceram no sumário.

### Informações Gerais

Além do tipo de documento, e das opções de cada tipo de documento, podemos definir algumas opções gerais, como autor, título do documento, e data.

```
---
author: "Fulano"
output: pdf_document:
  toc: true
  toc_depth: 3
  latex_engine: xelatex
---
```

Seguindo com o preâmbulo já feito anteriormente, foi adicionada a opção `author`, que irá definir o autor do seu documento. Por padrão, o autor irá aparecer na página inicial de diversos [tipos de documento](#possíveis-tipos-de-outputs).

```
---
date: 1 de janeiro de 1970
output: pdf_document:
  toc: true
  toc_depth: 3
  latex_engine: xelatex
author: Fulano
---
```

Utilizando a opção `date` podemos definir uma data para o documento, semelhante ao autor, a data aparece por padrão no início dos documentos.
Perceba que no exemplo acima, o nome do autor e a data foram escritas sem aspas, mas irão funcionar da mesma forma, perceba também que a opção do autor foi trocada de ordem, as opções do preâmbulo não necessitam de uma ordem específica, mas as opções de dentro de outras opções devem sempre estar abaixo da opção mae (sei la como chamar isso) e com uma identação a mais.

```
---
author: Fulano
date: 1 de janeiro de 1970
title: Título
output: pdf_document:
  toc: true
  toc_depth: 3
  latex_engine: xelatex
---
```

Por fim foi definida também a opção `title` que irá definir o título do documento final. Para maior customização do seu documento pelo preâmbulo veja o [capítulo 4](#depois-crio).

### Sumario

## Textos


### Títulos

```
# Título Nível 1

## Título Nível 2

### Título Nível 3

#### Título Nível 4

##### Título Nível 5

###### Título Nível 6
```


### Formatação de textos (negrito, itálico, sobrescrito, tachado e código )

```
*Negrito* _Negrito_
```

**Negrito** __Negrito__

```
**Italico** __italico__
```

*Italico* _Italico_

```
texto^sobrescrito^
```

texto^sobrescrito^

```
~~~tachado~~

````
~~~tachado~~

````markdown
`r ''````{r}
Sys.info()
```
````
```{r}
Sys.Date()
```

### Links

Para um link devemos utilizar a seguinte sintaxe:
```
[nome do link](url do link)
[Curso de RMarkdown](https://estatsej.github.io/curso_rmarkdown)
```
Existem também outras variações para que utlizemos os links em nosso material.

__1 - Nome do link seja ele próprio__:

https://estatsej.github.io/curso_rmarkdown

__2- Link contendo um título, que aparece ao deixar o cursor do mouse em cima do link:__

```
[Curso de RMakrdown](https://estatsej.github.io/curso_rmarkdown "Aqui está o nosso curso de RMarkdown")
```
Podemos observar:
[Curso de RMakrdown](https://estatsej.github.io/curso_rmarkdown "Aqui está o nosso curso de RMarkdown")


### Listas

__Lista Ordenada__

```
1. Primeiro item
2. Segundo item
3. Terceiro item
```

__Lista Não-Ordenada__
```
- Primeiro item
- Segundo item
- Terceiro item
```

__Lista com Sublista__
```
1. Item
    - Um sub-item
    - Outro sub-item
```

## Inserindo Imagens

```
![](http://tny.im/lTZ)TESTE
```

![](http://tny.im/lTZ)

````markdown
`r ''````{r}
knitr::include_graphics("http://tny.im/lTZ")
```
````

```{r}
knitr::include_graphics("http://tny.im/lTZ")
```

## Exemplos

[Exemplo Sumário e Cabeçalhos](exemplos/102-sumario_e_cabecalho.html)

[Exemplo formatação de textos](exemplos/103-formatacao_de_texto.html)
