# Sintaxe

## Prêambulo

No início de um documento R Markdown, é utilizada a linguagem [yaml](https://pt.wikipedia.org/wiki/YAML) para definir as configurações do seu arquivo.
As configurações disponiveis no preambulo do seu documento R Markdown são variadas, podendo inclusive ter diferentes opções para diferentes tipos de arquivos.
Uma das configurações mais importantes para se definir no seu preambulo é o tipo de documento a ser gerado.

```
---
output: pdf_document()
---
```

### Informações Gerais (autor titulo data...)

### Definindo tipo de output

### Sumario

## Textos


### Títulos

```
# Título Nível 1

## Título Nível 2

### Título Nível 3

#### Título Nível 4

##### Título Nível 5

###### Título Nível 6
```


### Formatação de textos (negrito, itálico, sobrescrito, tachado e código )

```
*Negrito* _Negrito_
```

**Negrito** __Negrito__

```
**Italico** __italico__
```

*Italico* _Italico_

```
texto^sobrescrito^
```

texto^sobrescrito^

```
~~~tachado~~

````
~~~tachado~~

````markdown
`r ''````{r}
Sys.info()
```
````
```{r}
Sys.Date()
```

### Links

Para um link devemos utilizar a seguinte sintaxe:
```
[nome do link](url do link)
[Curso de RMarkdown](https://estatsej.github.io/curso_rmarkdown)
```
Existem também outras variações para que utlizemos os links em nosso material.

__1 - Nome do link seja ele próprio__:

https://estatsej.github.io/curso_rmarkdown

__2- Link contendo um título, que aparece ao deixar o cursor do mouse em cima do link:__

```
[Curso de RMakrdown](https://estatsej.github.io/curso_rmarkdown "Aqui está o nosso curso de RMarkdown")
```
Podemos observar:
[Curso de RMakrdown](https://estatsej.github.io/curso_rmarkdown "Aqui está o nosso curso de RMarkdown")


### Listas

__Lista Ordenada__

```
1. Primeiro item
2. Segundo item
3. Terceiro item
```

__Lista Não-Ordenada__
```
- Primeiro item
- Segundo item
- Terceiro item
```

__Lista com Sublista__
```
1. Item
    - Um sub-item
    - Outro sub-item
```

## Inserindo Imagens

```
![](http://tny.im/lTZ)TESTE
```

![](http://tny.im/lTZ)

````markdown
`r ''````{r}
knitr::include_graphics("http://tny.im/lTZ")
```
````

```{r}
knitr::include_graphics("http://tny.im/lTZ")
```

## Exemplos

[Exemplo Sumário e Cabeçalhos](exemplos/102-sumario_e_cabecalho.html)

[Exemplo formatação de textos](exemplos/103-formatacao_de_texto.html)
