---
title: "Blocos de Código"
author: "Departamento de Estatística - UEM"
date: "`r format(Sys.Date(), '%d/%m/%Y')`"
output: html_document
---

```{r setup, include = FALSE}
knitr::opts_chunk$set(echo = TRUE)

library(reticulate)
```

## Executando código no meio do texto

Executando código em meio do texto `r format(Sys.Date(), "%d/%m/%Y")`.

Executando código em meio do texto `` ` `` r format(Sys.Date(), "%d/%m/%Y") `` ` ``.

## Executando código de r em blocos

````markdown
`r ''````{r}
teste_bool <- TRUE
```
````

```{r}
teste_bool <- TRUE
```

````markdown
`r ''````{r, eval = teste_bool}
2 + 2
```
````

```{r, eval = teste_bool}
2 + 2
```

## Opções básicas dos blocos de código

````markdown
`r ''````{r teste, eval = TRUE, results = "asis", collapse = TRUE, warning = FALSE, message = FALSE, error = FALSE, include = TRUE, fig.width = 7, fig.height = 5, fig.align = "center", dev = "png", fig.cap = "plot(cars)"}
plot(cars, pch = 19)
```
````

```{r teste, eval = TRUE, results = "asis", collapse = TRUE, warning = FALSE, message = FALSE, error = FALSE, include = TRUE, fig.width = 7, fig.height = 5, fig.align = "center", dev = "png", fig.cap = "plot(cars)"}
plot(cars, pch = 19)
```

## Inserindo figuras em blocos de código

````markdown
`r ''````{r image}
knitr::include_graphics("http://tny.im/lTZ")
```
````

```{r image}
knitr::include_graphics("http://tny.im/lTZ")
```

## Inserindo tabelas em blocos de código

````markdown
`r ''````{r}
knitr::kable(cars[1:5,], caption = "Cars")
```
````

```{r}
knitr::kable(cars[1:5,], caption = "Cars")
```

## Executando código de python em blocos

````markdown
`r ''````{python}
x = 5
print(x)
```
````

```{python}
x = 5
print(x)
```

### Acessando objetos de python em R

````markdown
`r ''````{r}
py$x
```
````

```{r}
py$x
```

````markdown
`r ''````{python}
import matplotlib.pyplot as plt
plt.plot([0, 2, 1, 4])
plt.show()
```
````

```{python}
import matplotlib.pyplot as plt
plt.plot([0, 2, 1, 4])
plt.show()
```

## Executando comandos de bash em blocos de código

````markdown
`r ''````{bash}
echo "teste"
```
````

```{bash}
echo "teste"
```

## Compilando código de C++ em blocos

````markdown
`r ''````{Rcpp, cache = TRUE}
#include <Rcpp.h>
using namespace Rcpp;

// [[Rcpp::export]]
int timesTwo(int x) {
  return x * 2;
}
```
````

```{Rcpp, cache = TRUE}
#include <Rcpp.h>
using namespace Rcpp;

// [[Rcpp::export]]
int timesTwo(int x) {
  return x * 2;
}
```

### Acessando funções criadas em C++ em R

````markdown
`r ''````{r}
timesTwo(1)
```
````

```{r}
timesTwo(1)
```

## Executando comandos de Stan em blocos de código

````markdown
`r ''````{stan, output.var="ex1", cache = TRUE}
parameters {
  real y[2];
}
model {
  y[1] ~ normal(0, 1);
  y[2] ~ double_exponential(0, 2);
}
```
````

```{stan, output.var="ex1", cache = TRUE}
parameters {
  real y[2];
}
model {
  y[1] ~ normal(0, 1);
  y[2] ~ double_exponential(0, 2);
}
```

### Acessando modelos criados em Stan em R

````markdown
`r ''````{r, cache = TRUE, include = FALSE}
library(rstan)
fit = sampling(ex1)
```
````

```{r, cache = TRUE, include = FALSE}
library(rstan)
fit = sampling(ex1)
```

````markdown
`r ''````{r}
print(fit)
```
````

```{r}
print(fit)
```

## Executando código de JavaScript em bloco

````markdown
`r ''````{js, echo=FALSE}
$('.title').css('color', 'red')
```
````

```{js, echo=FALSE}
$('.title').css('color', 'red')
```

## Executando css em blocos de código

````markdown
`r ''````{css, echo=FALSE}
body {
  color: red;
}
```
````

```{css, echo=FALSE}
body {
  color: red;
}
```

## Executando código de Julia em bloco

````markdown
`r ''````{julia, cache = TRUE}
a = sqrt(2);  # o ponto e virgula impede julia de printar o resultado
```
````

```{julia, cache = TRUE}
a = sqrt(2);  # o ponto e virgula impede julia de printar o resultado
```

## Executando código de C em bloco

````markdown
`r ''````{c, test-c, results='hide', cache = TRUE}
void square(double *x) {
  *x = *x * *x;
}
```
````

```{c, test-c, results='hide', cache = TRUE}
void square(double *x) {
  *x = *x * *x;
}
```

### Acessando a função criada em C em R

````markdown
`r ''````{r}
.C('square', 9)
.C('square', 123)
```
````

```{r}
.C('square', 9)
.C('square', 123)
```
