---
output:
  html_document:
    css: "style.css"
---

<!-- Cabeçalho -->
:::::: {.columns}
::: {.column .colname width="48%" data-latex="{0.48\textwidth}"}
**Sintaxe**
:::
::: {.column width="4%" data-latex="{0.04\textwidth}"}
\ 
:::
:::::: {.column .colname width="48%" data-latex="{0.48\textwidth}"}
**Resultado**
:::
::::::
***

<!-- Texto -->
:::::: {.columns}
::: {.column width="48%" data-latex="{0.48\textwidth}"}
`Texto`
:::
::: {.column width="4%" data-latex="{0.04\textwidth}"}
\ 
:::
:::::: {.column width="48%" data-latex="{0.48\textwidth}"}
Texto
:::
::::::
***

<!-- Paragrafo -->
:::::: {.columns}
::: {.column width="48%" data-latex="{0.48\textwidth}"}
`Termine uma linha com dois espaços para começar um novo`
`parágrafo.  `
:::
::: {.column width="4%" data-latex="{0.04\textwidth}"}
\ 
:::
:::::: {.column width="48%" data-latex="{0.48\textwidth}"}
Termine uma linha com dois espaços para começar um novo parágrafo.  
:::
::::::
***

<!-- Itálico -->
:::::: {.columns}
::: {.column width="48%" data-latex="{0.48\textwidth}"}
`*Itálico* e _itálico_`
:::
::: {.column width="4%" data-latex="{0.04\textwidth}"}
\ 
:::
:::::: {.column width="48%" data-latex="{0.48\textwidth}"}
*Itálico* e _itálico_
:::
::::::
***

<!-- Negrito -->
:::::: {.columns}
::: {.column width="48%" data-latex="{0.48\textwidth}"}
`**Negrito** e __negrito__`
:::
::: {.column width="4%" data-latex="{0.04\textwidth}"}
\ 
:::
:::::: {.column width="48%" data-latex="{0.48\textwidth}"}
**Negrito** e __negrito__
:::
::::::
***

<!-- Sobrescrito -->
:::::: {.columns}
::: {.column width="48%" data-latex="{0.48\textwidth}"}
`Sobrescrito^2^`
:::
::: {.column width="4%" data-latex="{0.04\textwidth}"}
\ 
:::
:::::: {.column width="48%" data-latex="{0.48\textwidth}"}
Sobrescrito^2^
:::
::::::
***

<!-- Texto Taxado -->
:::::: {.columns}
::: {.column width="48%" data-latex="{0.48\textwidth}"}
`~~Texto taxado~~`
:::
::: {.column width="4%" data-latex="{0.04\textwidth}"}
\ 
:::
:::::: {.column width="48%" data-latex="{0.48\textwidth}"}
~~Texto taxado~~
:::
::::::
***

<!-- Link -->
:::::: {.columns}
::: {.column width="48%" data-latex="{0.48\textwidth}"}
`[Link](des.uem.br)`
:::
::: {.column width="4%" data-latex="{0.04\textwidth}"}
\ 
:::
:::::: {.column width="48%" data-latex="{0.48\textwidth}"}
[Link](des.uem.br)
:::
::::::
***

<!-- Cabeçalho 1 -->
:::::: {.columns}
::: {.column width="48%" data-latex="{0.48\textwidth}"}
`# Cabeçalho 1`
:::
::: {.column width="4%" data-latex="{0.04\textwidth}"}
\ 
:::
:::::: {.column width="48%" data-latex="{0.48\textwidth}"}
# Cabeçalho 1
:::
::::::
***

<!-- Cabeçalho 2 -->
:::::: {.columns}
::: {.column width="48%" data-latex="{0.48\textwidth}"}
`## Cabeçalho 2`
:::
::: {.column width="4%" data-latex="{0.04\textwidth}"}
\ 
:::
:::::: {.column width="48%" data-latex="{0.48\textwidth}"}
## Cabeçalho 2
:::
::::::
***

<!-- Cabeçalho 3 -->
:::::: {.columns}
::: {.column width="48%" data-latex="{0.48\textwidth}"}
`### Cabeçalho 3`
:::
::: {.column width="4%" data-latex="{0.04\textwidth}"}
\ 
:::
:::::: {.column width="48%" data-latex="{0.48\textwidth}"}
### Cabeçalho 3
:::
::::::
***

<!-- Cabeçalho 4 -->
:::::: {.columns}
::: {.column width="48%" data-latex="{0.48\textwidth}"}
`#### Cabeçalho 4`
:::
::: {.column width="4%" data-latex="{0.04\textwidth}"}
\ 
:::
:::::: {.column width="48%" data-latex="{0.48\textwidth}"}
#### Cabeçalho 4
:::
::::::
***

<!-- Cabeçalho 5 -->
:::::: {.columns}
::: {.column width="48%" data-latex="{0.48\textwidth}"}
`##### Cabeçalho 5`
:::
::: {.column width="4%" data-latex="{0.04\textwidth}"}
\ 
:::
:::::: {.column width="48%" data-latex="{0.48\textwidth}"}
##### Cabeçalho 5
:::
::::::
***

<!-- Cabeçalho 6 -->
:::::: {.columns}
::: {.column width="48%" data-latex="{0.48\textwidth}"}
`###### Cabeçalho 6`
:::
::: {.column width="4%" data-latex="{0.04\textwidth}"}
\ 
:::
:::::: {.column width="48%" data-latex="{0.48\textwidth}"}
###### Cabeçalho 6
:::
::::::
***

<!-- Expressões matemáticas -->
:::::: {.columns}
::: {.column width="48%" data-latex="{0.48\textwidth}"}
`Expressão matemática: `  
`$f_x(x) = \lambda e^{- \lambda x}$`
:::
::: {.column width="4%" data-latex="{0.04\textwidth}"}
\ 
:::
:::::: {.column width="48%" data-latex="{0.48\textwidth}"}
Expressão matemática: $f_x(x) = \lambda e^{- \lambda x}$
:::
::::::
***

<!-- Expressões matemáticas em bloco -->
:::::: {.columns}
::: {.column width="48%" data-latex="{0.48\textwidth}"}
`Expressão matemática em bloco: `

`$$X = \begin{bmatrix}1 & x_{1}\\`  
`1 & x_{2}\\`  
`1 & x_{3}`  
`\end{bmatrix}$$`

:::
::: {.column width="4%" data-latex="{0.04\textwidth}"}
\ 
:::
:::::: {.column width="48%" data-latex="{0.48\textwidth}"}
Expressão matemática em bloco: 

$$X = \begin{bmatrix}1 & x_{1}\\
1 & x_{2}\\
1 & x_{3}
\end{bmatrix}$$
:::
::::::
***

<!-- Imagem -->
:::::: {.columns}
::: {.column width="48%" data-latex="{0.48\textwidth}"}
`Imagem: ![](http://tny.im/lTZ)`
:::
::: {.column width="4%" data-latex="{0.04\textwidth}"}
\ 
:::
:::::: {.column width="48%" data-latex="{0.48\textwidth}"}
Imagem: ![](http://tny.im/lTZ)
:::
::::::
***

<!-- Linha horizontal -->
:::::: {.columns}
::: {.column width="48%" data-latex="{0.48\textwidth}"}
`Linha horizontal: `

`***`
:::
::: {.column width="4%" data-latex="{0.04\textwidth}"}
\ 
:::
:::::: {.column width="48%" data-latex="{0.48\textwidth}"}
Linha horizontal: 

***
:::
::::::
***

<!--  Nota de rodapé-->
:::::: {.columns}
::: {.column width="48%" data-latex="{0.48\textwidth}"}
`Exemplo de nota de rodapé^[Nota de rodapé]`
:::
::: {.column width="4%" data-latex="{0.04\textwidth}"}
\ 
:::
:::::: {.column width="48%" data-latex="{0.48\textwidth}"}
Exemplo de nota de rodapé^[Nota de rodapé]
:::
::::::

<!-- Listas -->
:::::: {.columns}
::: {.column width="48%" data-latex="{0.48\textwidth}"}
```
- item
+ item
* item
  - item
  - item
  - item
    - item
    - item
    - item
```
:::
::: {.column width="4%" data-latex="{0.04\textwidth}"}
\ 
:::
:::::: {.column width="48%" data-latex="{0.48\textwidth}"}
- item
+ item
* item
  - item
  - item
  - item
    - item
    - item
    - item
:::
::::::
***

<!-- Lista Ordenada -->
:::::: {.columns}
::: {.column width="48%" data-latex="{0.48\textwidth}"}
```
1. item 1
3. item 2
2. item 3
   1. item 1
   2. item 2
```
:::
::: {.column width="4%" data-latex="{0.04\textwidth}"}
\ 
:::
:::::: {.column width="48%" data-latex="{0.48\textwidth}"}
1. item 1
3. item 2
2. item 3
   1. item 1
   2. item 2
:::
::::::
***

<!-- Bloco de citação -->
:::::: {.columns}
::: {.column width="48%" data-latex="{0.48\textwidth}"}
```
> "É notável uma ciência que começou com jogos de azar tenha se tornado o mais importante objeto do conhecimento humano.”
>
> --- Pierre Simon Laplace
```
:::
::: {.column width="4%" data-latex="{0.04\textwidth}"}
\ 
:::
:::::: {.column width="48%" data-latex="{0.48\textwidth}"}

> "É notável uma ciência que começou com jogos de azar tenha se tornado o mais importante objeto do conhecimento humano.”
>
> --- Pierre Simon Laplace

:::
::::::
***

<!-- Texto literal -->
:::::: {.columns}
::: {.column width="48%" data-latex="{0.48\textwidth}"}
````
```
# Exemplo^2^
```
````
:::
::: {.column width="4%" data-latex="{0.04\textwidth}"}
\ 
:::
:::::: {.column width="48%" data-latex="{0.48\textwidth}"}
```
Exemplo^2^
```
:::
::::::
***

<!-- Tabela markdown -->
:::::: {.columns}
::: {.column width="48%" data-latex="{0.48\textwidth}"}
```
Coluna 1 | Coluna 2
---------|---------
   11    |   12
   21    |   22
```
:::
::: {.column width="4%" data-latex="{0.04\textwidth}"}
\ 
:::
:::::: {.column width="48%" data-latex="{0.48\textwidth}"}
Coluna 1 | Coluna 2
---------|---------
   11    |   12
   21    |   22
:::
::::::
***

<!-- Código no meio do texto -->
:::::: {.columns}
::: {.column width="48%" data-latex="{0.48\textwidth}"}
Rodando código r "no meio do texto"
:::
::: {.column width="4%" data-latex="{0.04\textwidth}"}
\ 
:::
:::::: {.column width="48%" data-latex="{0.48\textwidth}"}
Rodando código `r "no meio do texto"`
:::
::::::
***

<!-- Blocos de cógido -->
:::::: {.columns}
::: {.column width="48%" data-latex="{0.48\textwidth}"}
````markdown
`r ''````{r}
9*9
```
````
:::
::: {.column width="4%" data-latex="{0.04\textwidth}"}
\ 
:::
:::::: {.column width="48%" data-latex="{0.48\textwidth}"}
```{r}
9*9
```
:::
::::::
***

<!-- Bloco de código em python -->
:::::: {.columns}
::: {.column width="48%" data-latex="{0.48\textwidth}"}
````markdown
`r ''````{python}
import matplotlib.pyplot as plt
plt.plot([0, 2, 1, 4])
plt.show()
```
````
:::
::: {.column width="4%" data-latex="{0.04\textwidth}"}
\ 
:::
:::::: {.column width="48%" data-latex="{0.48\textwidth}"}
```{python}
import matplotlib.pyplot as plt
plt.plot([0, 2, 1, 4])
plt.show()
```
:::
::::::
***

<!-- plot r -->
:::::: {.columns}
::: {.column width="48%" data-latex="{0.48\textwidth}"}
````markdown
`r ''````{r}
plot(cars, pch = 19)
```
````
:::
::: {.column width="4%" data-latex="{0.04\textwidth}"}
\ 
:::
:::::: {.column width="48%" data-latex="{0.48\textwidth}"}
```{r}
plot(cars, pch = 19)
```
:::
::::::
***

<!-- Tabelas em bloco de codigo -->
:::::: {.columns}
::: {.column width="48%" data-latex="{0.48\textwidth}"}
````markdown
`r ''````{r}
knitr::kable(cars[1:5,], caption = "Cars")
```
````
:::
::: {.column width="4%" data-latex="{0.04\textwidth}"}
\ 
:::
:::::: {.column width="48%" data-latex="{0.48\textwidth}"}
```{r}
knitr::kable(cars[1:5,], caption = "Cars")
```
:::
::::::
***

<!-- Imagem em bloco de codigo -->
:::::: {.columns}
::: {.column width="48%" data-latex="{0.48\textwidth}"}
````markdown
`r ''````{r}
knitr::include_graphics("http://tny.im/lTZ")
```
````
:::
::: {.column width="4%" data-latex="{0.04\textwidth}"}
\ 
:::
:::::: {.column width="48%" data-latex="{0.48\textwidth}"}
```{r}
knitr::include_graphics("http://tny.im/lTZ")
```
:::
::::::
***
